臺灣屏東地方法院民事裁定
111年度消債清字第18號
聲  請  人  
即 債務 人  胡庭鳳  

上列當事人因消費者債務清理事件聲請清算，本院裁定如下：
    主  文
債務人胡庭鳳自民國111年12月20日中午12時起開始清算程序。
命司法事務官進行本件清算程序。
    理  由
一、按債務清理之協商或調解成立者，債務人不得聲請更生或清
    算。但因不可歸責於己之事由，致履行有困難者，不在此限
    。本條例施行前，債務人依金融主管機關協調成立之中華民
    國銀行公會會員，辦理消費金融案件無擔保債務協商機制與
    金融機構成立之協商，準用前二項之規定；債務人不能清償
    債務或有不能清償之虞者，於法院裁定開始更生程序或許可
    和解或宣告破產前，得向法院聲請依本條例所定清算程序，
    清理其債務；法院開始清算程序之裁定，應載明其年、月、
    日、時，並即時發生效力，消費者債務清理條例（下稱消債
    條例）第151條第7、9項第3條、第80條前段、第83條第1項
    分別定有明文。次按法院裁定開始清算程序後，得命司法事
    務官進行清算程序，復為消債條例第16條第1項前段所明定
    。
二、聲請意旨略以：聲請人已知積欠約新臺幣（下同）1,832,32
    0元之債務，有不能清償之情，又聲請人前於民國95年間，
    以書面向當時最大債權金融機構渣打國際商業銀行股份有限
    公司請求依「中華民國銀行公會會員辦理消費金融案件無擔
    保債務協商機制」共同協商債務清償方案，雖協商成立，約
    定自95年10月起，分120期、利率3.88％，每月10日清償11,0
    70元。惟聲請人收入不豐，終致無法負擔協商款而於96年間
    毀諾。另聲請人未經法院裁定開始更生程序或許可和解或宣
    告破產，爰聲請准予裁定清算等語。
三、經查：
  ㈠聲請人之上開主張，業據其提出協議書、勞工保險被保險人
    投保資料表、106至110年度綜合所得稅各類所得資料清單、
    全國財產稅總歸戶財產查詢清單、財團法人聯合徵信中心當
    事人綜合信用報告書等為證，復經本院調取其之稅務電子閘
    門網路資料查詢表核閱無誤。又聲請人於96年1月間毀諾時
    之勞保投保薪資為21,900元，扣除協商款11,070元後，僅餘
    10,830元，低於96年衛生福利部公告每人每月最低生活費1.
    2倍即11,411元，顯無法負擔生活費。本院審酌上情，認聲
    請人雖因毀諾而未能繼續履行與債權人成立之95銀行公會債
    務協商方案，惟此非可歸責於聲請人，故聲請人提出本件聲
    請，於法有據。
  ㈡關於聲請人收入部分，聲請人現已退休，每月領有勞保老年
    年金給付13,780元，有勞動部勞工保險局111年5月11日保普
    老字第11113020950號函可參，堪信屬實。至聲請人之支出
    部分，聲請人陳稱每月必要支出約為17,000元，雖未提出全
    部單據供本院審酌，惟低於依消債條例第64條之2第1項規定
    ，以111年衛生福利部公告每人每月最低生活費之1.2倍即17
    ,076元之數額，應屬確實。
  ㈢綜上，聲請人每月所得扣除所應支出之必要生活費，已無剩
    餘，而聲請人積欠之債務本金至少已達1,944,534元，亦有
    前引聯徵中心資料可考，堪認聲請人確有不能清償債務或有
    不能清償之虞之情形，而有清算之原因。此外，本件查無聲
    請人有消債條例所定應駁回清算聲請之事由存在，則聲請人
    所為聲請，應屬有據，爰命司法事務官進行本件清算程序。
四、依首開規定，裁定如主文。
中　　華　　民　　國　　111 　年　　12　　月　　20　　日
                  民事庭  法　官　彭聖芳
正本係照原本作成。
本裁定不得抗告。
中　　華　　民　　國　　111 　年　　12　　月　　20　　日
                          書記官　謝鎮光